臺灣高雄地方法院民事裁定
109年度消債更字第6號
聲  請  人  許曉青  
0000000000000000

代  理  人  郭蔧萱律師
上列當事人因消費者債務清理事件聲請更生，本院裁定如下：
    主  文
聲請人許曉青自中華民國一○九年五月二十七日下午四時起開始
更生程序。
命司法事務官進行本件更生程序。
    理  由
一、按債務人不能清償債務或有不能清償之虞者，得依本條例所
    定更生或清算程序，清理其債務；債務人無擔保或無優先權
    之本金及利息債務總額未逾新臺幣（下同）12,000,000元者
    ，於法院裁定開始清算程序或宣告破產前，得向法院聲請更
    生；法院開始更生程序之裁定，應載明其年、月、日、時，
    並即時發生效力；法院開始更生或清算程序後，得命司法事
    務官進行更生或清算程序，必要時得選任律師、會計師或其
    他適當之自然人或法人1人為監督人或管理人，消費者債務
    清理條例（下稱消債條例）第3條、第16條第1項、第42條第
    1項、第45條第1項分別定有明文。
二、聲請意旨略以：伊有不能清償債務情事，前依消債條例規定
    ，向本院聲請調解債務清償方案，惟調解不成立。伊又未經
    法院裁定開始清算程序或宣告破產，爰聲請更生等語。
三、經查：
  ㈠聲請人前於民國108年10月28日提出債權人清冊，向本院聲請
    調解債務清償方案，經本院108年度司消債調字第549號受理
    ，於108年11月20日調解不成立，聲請人於同日以言詞聲請
    更生等情，業經本院依職權調閱上開調解卷宗核閱無訛。
  ㈡聲請人於106年度至108年度均無申報所得，名下無財產，雖
    有富邦人壽保單，惟為團險，無解約金；又聲請人自陳於豐
    毓機械工程有限公司（下稱豐毓公司）、昱翔機械工程有限
    公司（下稱昱翔公司）任雜工，豐毓公司係昱翔公司之上包
    ，因工作場合不同，而有於豐毓公司、昱翔公司分別投保勞
    保，或僅於豐毓公司投保之情形，日薪1,000元，108年之年
    終紅包約7,000元至8,000元左右（平均計算為7,500元），1
    08年1月至12月平均每月收入（含年終紅包）約24,842元【
    計算式：（26,200＋21,000＋21,000＋25,200＋26,250＋28,350＋
    21,000＋26,250＋28,350＋23,000＋22,000＋22,000）÷12＋7,500
    ÷12＝24,842，本裁定計算式均採元以下四捨五入】，109年1
    月至2月每月收入各23,000元，現未領取任何補助或給付等
    情，有財政部高雄國稅局106年度至107年度綜合所得稅各類
    所得資料清單及財產歸屬資料清單【本院108年度司消債調
    字第549號卷（下稱調卷）第6至8頁】、108年度稅務電子閘
    門財產所得調件明細表（本案卷第63頁）、財產及收入狀況
    說明書（調卷第5頁）、債權人清冊（調卷第18至19頁）、
    戶籍謄本（調卷第13頁）、勞工保險被保險人投保資料表（
    調卷第9至10頁）、個人商業保險查詢結果表（本案卷第53
    頁）、財團法人金融聯合徵信中心前置協商專用債權人清冊
    （調卷第20至22頁）、信用報告（調卷第23至24頁）、社會
    補助查詢表（本案卷第40至42頁）、勞動部勞工保險局函（
    本案卷第28頁）、勞動部勞動力發展署高屏澎東分署函（本
    案卷第29頁）、存簿（本案卷第23至27頁）、薪資袋（調卷
    第11至12頁、本案卷第46頁）、富邦人壽保險股份有限公司
    陳報狀（本案卷第61頁）等附卷可證。另查聲請人曾擔任駿
    成汽車百貨行負責人，惟駿成汽車百貨行業於100年12月16
    日註銷稅籍登記，此有財政部高雄國稅局鳳山分局函（本案
    卷第30頁）、商業登記公示資料查詢（本案卷第8頁）、營
    業稅稅籍證明（本案卷第55頁）在卷可憑。依聲請人上述工
    作、收入及財產情況，堪認以108年1月至12月每月平均收入
    24,842元核算其償債能力，較為妥適。
  ㈢關於聲請人個人日常必要支出部分，聲請人主張每月支出15,
    529元乙情。按債務人必要生活費用，以最近一年衛生福利
    部或直轄市政府所公告當地區每人每月最低生活費一點二倍
    定之，消債條例第64條之2第1項定有明文。本院參酌衛福部
    社會司所公告109年度高雄市最低生活費為13,099元，1.2倍
    即15,719元。又聲請人陳稱於父親所有房屋居住，客觀上無
    房屋費用支出，故於計算聲請人個人每月必要生活費時，應
    自前開已包括居住費用在內之每月最低生活費用中，扣除相
    當於房租支出所佔比例（大約為24.36％）【計算式：15,719
    －（15,719×24.36%）＝11,890】，聲請人主張逾11,890部分
    ，難認可採。
  ㈣關於聲請人扶養支出部分，聲請人稱須與配偶共同負擔未成
    年子女許○震之扶養費，每月7,764元。經查，許○震係93年1
    1月生，於106年度至108年度均無申報所得，名下無財產，
    現未領取任何補助等情，此有戶籍謄本（調卷第13至14頁）
    、所得資料清單及財產歸屬資料清單（調卷第15至17頁）、
    108年度稅務電子閘門財產所得調件明細表（本案卷第65頁
    ）、社會補助查詢表（本案卷第31至34頁）附卷可參。許○
    震既未成年，名下復無財產，堪認有受扶養之權利。至其所
    需扶養程度，衡酌109年度高雄市每人每月不含房屋支出之
    最低生活費用為11,890元，且聲請人之配偶林采蓁前經本院
    以105年度消債更字第572號裁定准予開始更生，並經本院以
    106年度司執消債更更（一）字第4號裁定認可更生方案，採
    計林采蓁每月支出許○震扶養費3,500元，是聲請人主張其負
    擔許○震每月扶養費即應以7,764元，尚為可採。
  ㈤承上，聲請人目前每月平均收入24,842元，扣除個人必要支
    出11,890元、子女扶養費7,764元後，剩餘5,188元，而聲請
    人目前負債總額為5,331,941元（調卷第42至53頁、第58頁
    、第65至84頁，包括：國泰世華銀行、兆豐銀行、板信銀行
    、遠東銀行、永豐銀行、中國信託銀行、摩根聯邦資產管理
    股份有限公司、台新資產管理股份有限公司、挺鈞股份有限
    公司、元大國際資產管理股份有限公司、富全國際資產管理
    股份有限公司、金陽信資產管理股份有限公司），以每月所
    餘逐年清償，至少須約86年（計算式：5,331,941÷5,188÷12
    ≒86）始能清償完畢，應認其已不能清償債務。此外，聲請
    人無擔保或無優先權之債務總額未逾12,000,000元，且無消
    債條例第6條第3項、第8條或第46條各款所定駁回更生聲請
    之事由存在。則聲請人聲請更生為有理由，應予准許，爰命
    司法事務官進行本件更生程序。
四、依消債條例第11條第1 項、第45條第1 項、第16條第1 項，
    裁定如主文。
中　　華　　民　　國　 109　　年　　5 　　月　　27　　日
              　　民事庭　  　法　官　陳宛榆
以上正本係照原本作成。
本裁定不得抗告。
中　　華　　民　　國　 109　　年　　5 　　月　　27　　日
  　                          書記官　何福添